# 持有待售资产

提问人：一云 时间：2020-04-09 08:11:03
陈老师：某公司拟将不可分割的生产基地土地、房屋及建筑物作价出资参股同另一家公司共同设立新公司（本公司出资比例为30%），双方签署了《投资合作框架协议》，并得到本公司股东大坏批准。
————————–请问：计划一年内以固定资产出资，这部分固定资产可以划分为：持有待售资产 吗？

回答人：chenyiwei
判断是否构成持有待售资产的一项主要考虑是“根据类似交易中出售此类资产或处置组的惯例，在当前状况下即可立即出售”。
因此，如果该生产基地目前仍在正常使用中，必须要等到处理完手头现有的订单之后才能关闭并移交给新公司，则在目前仍在使用期间，不能作为持有待售资产。